【裁判字號】    98,審易,215
【裁判日期】    980825
【裁判案由】    業務侵占
【裁判全文】
臺灣新竹地方法院刑事判決             98年度審易字第215號
公  訴  人  臺灣新竹地方法院檢察署檢察官
被      告  乙○○
上列被告因業務侵占案件，經檢察官提起公訴 （ 97年度偵字第
8416號），本院合議庭評議改依簡式審判程序審理，並判決如下
：
    主  文
乙○○犯業務侵占罪，累犯，處有期徒刑捌月。
    事  實
一、乙○○前因侵占、偽造文書等案件，經臺灣高等法院以92年
    度上訴字第766 號判決分別判處有期徒刑6月、3月，應執行
    有期徒刑8月，再經最高法院以93年度台上字第168號判決判
    處上訴駁回確定，於民國93年8 月12日徒刑易科罰金執行完
    畢。
二、乙○○於96年9 月起至97年1 月止，受生活不動產經紀業有
    限公司（設新竹縣新豐鄉○○路257 號）聘僱，擔任該公司
    加盟永春不動產新豐加盟店之店長，負責經銷仲介不動產買
    賣、收取買賣價款，為從事業務之人。乙○○竟基於意圖為
    自己不法所有之侵占故意，接續（原起訴書誤載為連續，已
    經公訴人以補充理由書更正）對於業務上持有之下列款項：
    （一）王鏘喜欲購買新竹縣新豐鄉○○段292 地號土地，已
    於96年10月20日（原起訴書誤載為18日）、10月22日共交付
    乙○○新台幣（下同）20萬元之議價金（其中5 萬元已交付
    公司會計發放薪資，故實際侵占15萬元）；（二）96年11月
    7 日成交位於新竹縣新豐鄉○○路○ 段200 巷18-2號之明新
    四套房（福利金3 千元）、96年12月5 日成交位於新竹縣新
    豐鄉後湖子6-2 號之濱海住店（福利金3800元）、96年12月
    7 日成交位於新竹縣新豐鄉○○路189 巷18號之市區透天（
    福利金1600元）、96年12月13日成交位於新竹縣新豐鄉○○
    街42巷7 弄16號7 樓之皇家七樓（福利金1400元）、96年12
    月31日成交位於新竹縣新豐鄉○○○段225 、472 地號之埔
    和田加建（福利金670 元）等福利金共計10,470元；（三）
    前任店長移交福利金27,178元；（四）前任店長移交零用金
    3,291 元；（五）96年12月28日收取埔和田加建案鑑界等費
    用1 萬元，共計200,939 元，變易持有為所有，予以侵占入
    己後，並花用殆盡。
三、案經生活不動產經紀業有限公司告訴代理人甲○○訴由新竹
    縣政府警察局竹北分局報告臺灣新竹地方法院檢察署檢察官
    偵查起訴。
    理  由
一、被告乙○○所犯刑法第336 條第2 項之業務侵占罪，非為死
    刑、無期徒刑、最輕本刑為3 年以上有期徒刑之罪或高等法
    院管轄第一審案件，其於準備程序進行中先就被訴事實為有
    罪之陳述，本院認為合於刑事訴訟法第273 條之1 第1 項之
    規定，裁定進行簡式審判程序，先予敘明。
二、認定犯罪事實所憑之證據及理由：
（一）被告乙○○於警詢、檢察官訊問時及本院準備程序、審理
      中訊問時，均坦白承認。
（二）告訴代理人甲○○於警詢、檢察官訊問時及本院準備程序
      訊問時之指訴。
（三）證人趙明玉、吳宜蓉分別於警詢、檢察官訊問時之證述及
      買賣議價委託書、臺灣臺中地方法院97年度中簡字第1738
      號和解筆錄、證人吳宜蓉提出之上開公司11月份零用金明
      細、告訴代理人甲○○提出之乙○○侵占及積欠上開公司
      財務明細表暨附件各1 份，足資佐證。
      綜上事證，堪認被告自白應與事實相符，可以採信。本件
      事證已臻明確，被告業務侵占犯行，堪予認定，應依法予
      以論罪科刑。
三、論罪科刑之理由：
（一）核被告所為，係犯刑法第336條第2項之業務侵占罪。又被
      告先後多次業務侵占之犯行，係以單一之意思接續進行，
      其時間、空間密接，侵害同一之法益，各行為之獨立性極
      為薄弱，應認係接續犯，論以一罪。
（二）被告有事實欄一所載之前案紀錄，並於93年8月12 日徒刑
      易科罰金執行完畢等情，有臺灣高等法院被告前案紀錄表
      附卷可佐，被告於受有期徒刑之執行完畢後，其於5 年以
      內故意再犯本件有期徒刑以上之罪，為累犯，應依刑法第
      47條第1項之規定，加重其刑。
（三）爰審酌被告素行不佳，前曾犯業務侵占罪卻仍不知警惕，
      再度基於貪念侵占任職公司之錢財之犯罪動機、目的、犯
      罪手段、對於告訴人所造成之損害程度不輕，迄未與告訴
      人達成和解並賠償損失及犯罪後坦承犯行等一切情狀，量
      處如主文所示之刑。
四、適用法律：
（一）刑事訴訟法第273條之1第1項、第299 條第1 項前段。
（二）刑法第336條第2項、第47條第1項。
（三）刑法施行法第1條之1。
本案經檢察官陳麗芬到庭執行職務。
中    華    民    國    98    年    8     月    25    日
                        刑事第九庭  法  官  魏瑞紅
以上正本證明與原本無異。
如不服本判決應於收受本判決後10日內向本院提出上訴書狀，上
訴書狀應敘述具體理由。上訴書狀未敘述上訴理由者，應於上訴
期間屆滿後20日內補提理由書狀於本院 (均須按他造當事人之人
數附繕本 )「切勿逕送上級法院」。
中    華    民    國    98    年    8     月    25    日
                                    書記官  吳月華
附錄本案論罪科刑所適用法條全文：
中華民國刑法第336條第2項業務侵占罪
對於業務上所持有之物，犯前條第1項之罪者，處6月以上5年以
下有期徒刑，得併科3千元以下罰金。


司法院資訊處製作；財團法人民間司法改革基金會備份。
